Nombre: Walter Andrei Arriaza Flores

Dirección: 0 avenida "B" 5-03 zona 1 Villa Nueva

Teléfonos: 6643-2754 (Casa)

4770-9247 (Móvil)

E-mail: andreiarriaza@outlook.com



Perfil

Soy una persona perfeccionista, dedicada, honesta y responsable, que nunca cesa de aprender, me considero autodidacta y con muchas ganas de adquirir nuevas habilidades que me permitan ser mejor. Mis áreas de interés son idealmente aquellas donde mi experiencia en informática, diseño Web y programación sea útil.

Formación Académica

Nivel Universitario:

Licenciatura en Teología (Pensum Cerrado)

Universidad Panamericana

2013-2017

Ingeniería en Ciencias y Sistemas

Universidad de San Carlos de Guatemala

2003-2004

Nivel Medio:

Bachiller Industrial y Perito en Electrónica

Instituto Técnico Vocacional "Dr. Imrich Fischmann"

1999-2002

Nivel Básico:

1ro, 2do, 3ro Básico

Instituto Privado "Guatemala de la Asunción"

1996-1998

Conocimientos de Software

- HTML 5
- CSS
- JavaScript
- Bootstrap
- SQL
- Ajax
- PHP
- React JS
- Figma
- Python

- Microsoft Power Point
- Microsoft Word
- Microsoft Outlook
- Visual Basic
- Java
- InDesign CC
- Illustrator CC
- Photoshop CC
- Microsoft Access

Diplomas obtenidos

- Seminario Taller "La Computación como Herramienta para el logro de competencias dentro de la visión del Currículum Nacional Base.
- Introducción a la Informática y Windows.
- Microsoft Access.
- Técnico en Mantenimiento y Reparación de Computadoras.
- Técnico Operador.
- Certificado por Microsoft a Nivel Mundial en Microsoft Word 2007.
- Certificado por Microsoft a Nivel Mundial en Microsoft Word 2010.
- Certificado por Microsoft a Nivel Mundial en Microsoft Excel 2007.
- Certificado por Microsoft a Nivel Mundial en Microsoft Excel 2010.
- Certificado por Microsoft a Nivel Mundial en Microsoft Power Point 2010.
- Certificado por Microsoft a Nivel Mundial en Microsoft Excel 2016.
- Diplomado de idioma inglés orientado a la generación de empleo otorgado por USAID y la Municipalidad de Villa Nueva.

Conocimientos musicales

- Diplomado en Guitarra Clásica.
- Habilidad en la ejecución de Guitarra Popular.
- Diploma de Conocimientos Elementales de Música otorgado por el Conservatorio Nacional de Música.
- Manejo de los programas musicales para crear partituras:
 - Guitar Pro, Sibelius y Finale.
- Participante de la Master Class impartida por el Maestro Argentino Víctor Hugo Rodríguez.

Experiencia profesional

Industria de Alternativas Plásticas, S.A. | Programador y Desarrollador Web Diciembre 2020 – Actualidad

Jefe inmediato: Walterio Fuentes.

Atribuciones:

- Administrar el sitio Web oficial de la empresa.
- Administrar el hosting y el dominio de los sitios Web creados.
- Crear los programas y sitios Web requeridos por la empresa para las distintas áreas para mejorar su productividad.
- Administrar las bases de datos de los sitios Web desarrollados.
- Manejo y configuración de Raspberry PI.
- Administrar las cuentas de correo electrónico corporativas.
- Capacitar a Gerencia en el área de Desarrollo Web.

Logros:

- Diseñar el nuevo sitio Web dinámico (con bases de datos) de la empresa.
- Desarrollar un sitio Web dinámico de análisis de costeo para proyección de precios y ganancias finales de productos.

- Diseñar un sitio Web dinámico para él área de RRHH para la realización de la prueba de análisis de perfil laboral Cleaver (DISC), que incluye visualización de gráficos y generación de archivos PDF.
- Realizar la migración de los sitios Web y bases de datos creados a un nuevo hosting, y trasladar el dominio a otro servidor, lo cual incluye configuración de DNS y nameservers.
- Crear un sitio web interactivo asociado al lanzamiento de un producto.

Colegio de Informática IMB-PC Villa Nueva | Profesor de Informática y Programación Marzo 2006 – octubre 2020

Jefe Inmediato: Lic. Leonel Salcedo

Atribuciones:

- Impartir cursos de: Java, Visual Basic, JavaScript, HTML, CSS, Bootstrap, PHP, MySQL y SQL.
- Administrar Sitio Web de la sede.

Logros:

- Capacitar a cientos de alumnos para aprobar la Certificación Internacional Microsoft Office Specialist.
- Lograr que dos de mis alumnos alcanzaran el top 10 de la Competencia Mundial de Microsoft.
- Lograr que la carrera en la cual impartía los cursos creciera gracias a mi buen trabajo.

Universidad Panamericana | Asistente de los cursos Griego I, Griego II y Exégesis Enero 2018 – noviembre 2018

Jefe inmediato: Licda. Rebeca Mazariegos

Atribuciones:

Apoyar en impartir cursos, elaborar exámenes, producir material Audiovisual.

Logros:

- Haber diseñado material multimedia de calidad.
- Capacitar sobre el software más reciente para análisis gramatical del Griego.

Universidad Panamericana | Profesor del Diplomado en Ciencias Bíblicas:

Marzo 2015 - diciembre 2016

Jefe inmediato: Dr. Fernando Mazariegos

Atribuciones:

 Impartir cursos de: Biblia, Teología y Traducción, Pentateuco, Profetismo, Profetismo, Exégesis y Hermenéutica, Introducción a las Cartas Generales, Introducción a los Idiomas Bíblicos, Los otros escritos, entre otros.

Logros:

Preparar material multimedia de calidad.

Colegio Católico La Inmaculada | Profesor de Informática Enero 2005 – Febrero 2006

Jefe inmediato: Adulfo Domínguez Ardón

Atribuciones:

Impartir clases de Computación.

Logros:

Elevar el nivel de conocimientos informáticos de los estudiantes.

Liceo Juan José Gerardi Conedera | Profesor de Informática Marzo 2004 – Noviembre 2004

Jefe inmediato: Liliam Pineda Escribá

Atribuciones:

Impartir clases de Computación.

Logros:

Ser promovido a Coordinador Académico.

Tecnología Avanzada en Computación | Técnico Encargado de Mantenimiento de Computadoras Enero 2003 – Febrero 2004

Jefe inmediato: Jessica de González

Atribuciones:

Encargado de proporcionar soporte técnico al área asignada.

Logros:

Proporcionar un servicio de calidad.

Experiencia profesional

Profesionales:

Ing. Allan Ruiz IMB-PC

Coordinador del Área de Informática

Tel: 4008-1484

Lic. Leonel salcedo

IMB-PC

Director General

Teléfono: 5553-2551

Licda. Patricia Tejeda

IMB-PC

Directora Académica Teléfono: 5553-6879

Personales:

Lic. Juan Alberto Balsells

Tel: 3160-7059

orozcobalsells@gmail.com

Dr. Otto Larios Micheo

Tel: 4481-4366

Licda. Rebeca Mazariegos

Tel: 42569084

Adulfo Domínguez Ardón

Colegio Católico La Inmaculada

Director Administrativo

Teléfonos: 5747-9798 6636-4764

Jessica de González

Tecnología Avanzada en Computación (TAC)

Gerente General

Teléfonos: 5510-6982 2384-2262